【裁判字號】    98,重上,255
【裁判日期】    991229
【裁判案由】    分配表異議之訴
【裁判全文】
臺灣高等法院民事判決                 98年度重上字第255號
上  訴  人  臺灣中小企業銀行股份有限公司
法定代理人  羅澤成
訴訟代理人  張俊傑律師
            曹紋薰
            陳國禎
被 上訴 人  李建志
訴訟代理人  羅明宏律師
            林志嵩律師
上列當事人間分配表異議之訴事件，上訴人對於中華民國98年 3
月30日臺灣宜蘭地方法院97年度重訴字第33號第一審判決提起上
訴，本院於99年12月15日言詞辯論終結，判決如下：
    主  文
上訴駁回。
第二審訴訟費用由上訴人負擔。
    事實及理由
一、上訴人法定代理人於原審審理中原為蔡慶年，嗣於本件上訴
    後之民國（下同）98年7 月30日變更為羅澤成，有上訴人公
    司變更登記表在卷可稽（見本院卷第76頁），羅澤成具狀聲
    明承受訴訟，核無不合。
二、被上訴人主張：訴外人陳國華前為擔保訴外人艾利吉股份有
    限公司（下稱艾利吉公司）對於上訴人所負債務之履行，於
    90年5 月11日，以其所有坐落宜蘭市○○段61、61-1地號土
    地（下稱宜蘭市土地），為上訴人設定本金最高限額新臺幣
    1,200 萬元之第一順位抵押權（下稱系爭抵押權），約定存
    續期間自90年5 月9日起至140年5月8日止，擔保範圍包括艾
    利吉公司在本金最高限額以內，現在（包括過去所負現在尚
    未清償）及將來對上訴人所負票據、借款、墊款、保證及其
    他債務暨其利息、遲延利息、違約金與實行抵押權費用之清
    償。其後艾利吉公司自90年5 月15日起，陸續邀同被上訴人
    、陳國華及訴外人張玉琴、李淑慈為連帶保證人，分別向上
    訴人借款及申請進口物資融資。嗣因未依約清償，上訴人乃
    聲請原法院以附表1 所示之支付命令，命艾利吉公司及上開
    連帶保證人分別給付上訴人附表1 所示之本金、利息、違約
    金及程序費用，並於支付命令確定後執向原法院聲請拍賣陳
    國華之上開宜蘭市土地。後經原法院93年度執字第6611號執
    行事件以新臺幣1,168 萬元拍定，此項執行所得，原足敷清
    償艾利吉公司積欠上訴人之全部抵押債務，然上訴人於該執
    行事件行使系爭抵押權時，卻僅陳報附表1編號1所示債權新
    臺幣320萬7,352 元，對艾利吉公司之其他抵押債權即附表1
    編號4至7部分，則不陳報，致分配結果上訴人之系爭抵押權
    僅受償執行費、本金、利息及違約金共計新臺幣351萬3,854
    元，第二順位抵押權人許淑惠則受償新臺幣769萬7,131元。
    嗣該執行事件就附表1 所示支付命令換發93年度執字第6611
    號債權憑證交上訴人結案。上訴人在上開執行事件，既不陳
    報對艾利吉公司之債權，任令擔保該債權之抵押權因拍賣而
    塗銷，其就不陳報之債權即附表1 編號4 至7 部分，顯已拋
    棄擔保物權，依民法第751 條規定，於其拋棄之範圍內，為
    該債權連帶保證人之被上訴人，即同免責任。詎上訴人竟於
    96 年間復執上開債權憑證，就附表1編號4至7所示被上訴人
    已免除保證責任之債務，聲請強制執行被上訴人之財產，並
    經原法院以96 年度執字第1056 號執行事件做成分配表，將
    上訴人該部分債權，連同另筆被上訴人應給付之本金新臺幣
    195萬191 元、利息新臺幣6 萬6,397元及違約金新臺幣1 萬
    3,279 元之債權，併列為次序15之普通債權，爰提起本訴，
    求為：(一)確認原法院95 年3 月31日宜院瑞民執93 執壬字第
    6611 號債權憑證所載，上訴人對被上訴人就超過新臺幣195
    萬191元及利息新臺幣6萬6,397元暨違約金新臺幣1 萬3,279
    元部分以外之債權之法律關係均不存在；(二)原法院96年度執
    字第1056號清償債務強制執行事件，強制執行金額計算書分
    配表次序15，上訴人就超過受分配債權原本新臺幣195萬191
    元及利息新臺幣6萬6,397元暨違約金新臺幣1萬3,279元部分
    均應剔除，不得列入分配之判決。
三、上訴人則以：系爭抵押權擔保範圍僅及於附表1 編號1 所示
    ，由陳國華擔任艾利吉公司連帶保證人部分之債權，不及於
    其餘未經陳國華擔任連帶保證人之債權。上訴人於原法院93
    年度執字第6611號執行事件行使系爭抵押權，本於誠信原則
    ，自僅能陳報附表1 編號1 所示之債權。況依民法第273 條
    規定，債權人亦得對連帶債務人中之一人請求為一部之給付
    ，是上訴人未於該執行事件陳報其他抵押債權，要不能認有
    拋棄系爭抵押權之意思，且上訴人未曾塗銷系爭抵押權，亦
    無拋棄抵押權之效力。被上訴人以系爭抵押權業經上訴人拋
    棄為由，主張其擔任艾利吉公司連帶保證人之保證責任已經
    免除，並不足採。又附表1 編號4 至7 所示合計美金19 萬
    4,578元之債權，僅其中美金6 萬1,014元部分係艾利吉公司
    所積欠，其餘美金13 萬3,564元部分，實為境外之艾利多國
    際有限公司（下稱艾利多公司）所積欠，僅因上訴人疏忽，
    始誤對艾利吉公司聲請核發該部分支付命令。而艾利吉公司
    與艾利多公司雖為關係企業，惟屬不同主體，故上訴人就附
    表1 編號4至7所示債務為艾利吉公司負連帶保證責任之金額
    ，僅美金6萬1,014元。因此，縱認上訴人於原法院93年度執
    字第6611號執行事件中，有拋棄系爭抵押權之情事，被上訴
    人因此所能免負保證責任者，亦不包含艾利多公司所欠上開
    美金13 萬3,564元部分。是被上訴人訴請確認債權不存在之
    金額，亦有錯誤等語，資為抗辯。
四、原審為上訴人敗訴之判決，上訴人不服，提起上訴，其上訴
    聲明為：(一)原判決廢棄；(二)被上訴人在第一審之訴駁回。被
    上訴人則答辯聲明：上訴駁回。
五、兩造不爭執事項：
  (一)陳國華於90年5 月9 日提供其所有之上開宜蘭市土地，為艾
    利吉公司設定系爭抵押權，約定存續期間自90年5 月9 日至
    140 年5 月8 日止，陳國華並兼為債務人。嗣因艾利吉公司
    、被上訴人、張玉琴、李淑慈、陳國華積欠上訴人債務未清
    償，經上訴人聲請原法院以93年度執字第6611號強制執行事
    件拍賣上開宜蘭市土地（除原設定抵押權之61及61-1地號外
    ，另由61地號分割出之61-6、61-7，及61-1地號分出之61-8
    地號土地均一併拍定），得款新臺幣1,168 萬元，上訴人陳
    報第一順位抵押債權本金新臺幣320萬7,352元、利息新臺幣
    24 萬0,156元、違約金新臺幣4萬1,546元，計新臺幣348萬
    9,054 元。惟因分配結果執行金額不足清償上訴人債權，而
    由原法院發給上訴人95年3月31日宜院瑞民執壬字第6611號
    債權憑證。
  (二)前項原法院93年度執字第6611號債權憑證所示被上訴人向上
    訴人借款新臺幣33萬6,091 元及該部分之利息、違約金，上
    訴人已全數受償。
  (三)上訴人執上開原法院93年度執字6611號債權憑證為執行名義
    ，就本金新臺幣195 萬191 元及該部分利息、違約金，與美
    金19萬4,578元(以聲明參與分配當日匯率1 ：32.576元計算
    ，折合新臺幣633萬8,573 元)及該部分利息、違約金之部分
    債權，聲明併案執行參與分配原法院96年度執字第1056號強
    制執行事件，該執行事件於98年3 月30日製作強制執行金額
    計算書分配表，列為第15次序受償。
  (四)上訴人另以原法院92年度羅促字第11280 號、第13329 號確
    定支付命令所示之債權美金19 萬4,578 元，其中美金13 萬
    3,564 元係艾利多公司之欠款為由，依連帶保證契約關係，
    訴請連帶保證人即被上訴人及訴外人張寧真、李淑慈清償借
    款，原法院97年度訴字第123 號以上開債權係前開確定支付
    命令所示債權，與原確定判決有同一之效力，上訴人另訴違
    反一事不再理為由，裁定駁回，上訴人不服提起抗告，經本
    院以97年度抗字第1320號裁定廢棄原裁定。
    以上事實，為兩造所不爭執，並有原法院93年度執字第6611
    號債權憑證及分配表、抵押權申請暨設定契約書、民事答辯
    狀、原法院96年度執字第1056號強制執行事件分配表、原法
    院97年度訴字第123 號裁定、本院97年度抗字第1320號裁定
    等在卷可稽（見原審補字卷第3 至9 頁、第13至17頁、原審
    重訴字卷一第117至119頁、第176至178頁、原審重訴字卷二
    第28頁、第61至66頁），自堪信為真實。
六、按債權人拋棄為其債權擔保之物權者，保證人就債權人所拋
    棄權利之限度內，免其責任，民法第751 條定有明文。此法
    條規定，旨在保障保證人之權益，是所謂債權人拋棄為其債
    權擔保之物權，係指債權人在債權尚未獲償之前，有行使擔
    保物權取償之權利，而竟拋棄不行使而言。申言之，其因債
    權人之行為，致無從或喪失就擔保物取償之權利，而影響保
    證人之權益者，均屬之（最高法院93年度臺上字第2123號判
    決意旨參照）。
七、經查：
  (一)系爭抵押權設定契約書其他特約事項第一項載明：「擔保物
    提供人為擔保債務人對抵押權人臺灣中小企業銀行股份有限
    公司（包括總行及所屬各分支機構，以下同），在抵押權設
    定契約書所定之本金最高限額以內，現在（包括過去所負現
    在尚未清償）及將來所負之票據、借款、墊款、保證等債務
    及其他債務（如應返還之押租金等），並包括其利息、遲延
    利息、違約金、實行抵押權費用、損害賠償及其他有關費用
    之清償，特提供前列擔保物設定抵押權與抵押權人」，而艾
    利吉公司及陳國華均為上開特約事項所載之「債務人」等情
    ，有宜蘭地政事務所檢送原法院之土地登記申請書等件可稽
    （見原審重訴字卷一第245、246頁），可見系爭抵押權未經
    塗銷前，艾利吉公司及陳國華對上訴人所負一切尚未清償之
    債務，均為擔保之範圍。
  (二)上訴人辯稱系爭抵押權擔保範圍僅及於附表1 編號1 所示由
    陳國華擔任艾利吉公司連帶保證人部分之債權，不及於附表
    1 編號4 至7 所示未經陳國華擔任連帶保證人之債權云云，
    無非係以：(1)證人陳國華於原審之證詞；(2)附表1 編號4至7
    之債權所由發生之法律關係，為艾利吉公司於91年5 月29日
    與上訴人簽訂之「進口物資融資契約」。然系爭抵押權設定
    契約書約定之擔保範圍，並未記載包含上開進口物資融資契
    約；(3)上訴人對於附表1 編號4 至7 之授信案，於申請授信
    批覆書上均未列載上開宜蘭市土地為擔保品；(4)系爭抵押權
    擔保債權所由發生之法律關係為艾利吉公司向上訴人借款
    新臺幣500 萬元之借貸契約（即附表1 編號1 所示債權），
    及90年5 月15日艾利吉公司與上訴人簽訂之「進口物資融
    資契約」。而上開進口物資融資契約業於91年5 月15日屆期
    而當然終止，依民法第881 條之12第1 項第3 款規定，系爭
    抵押權所擔保之原債權即告確定，是系爭抵押權之擔保範圍
    自不包括事後艾利吉公司與上訴人於91年5 月29日簽訂之進
    口物資融資契約所發生之相關債務（即附表1 編號4 至7所
    示之債務）等情，為其論據。惟查：
    1.陳國華雖於原審證稱伊有提供上開宜蘭市土地設定系爭抵
      押權，當時是伊要向上訴人借用新臺幣500 萬元，而利用
      艾利吉公司名義向上訴人借貸，系爭抵押權並無擔保艾利
      吉公司對上訴人之其他借款，伊除上開新臺幣500 萬元以
      外，未再向上訴人借款等語（見原審重訴字卷二第11頁）
      。惟其所證情節，與系爭抵押權設定契約書約定該抵押權
      係擔保艾利吉公司一切債務之客觀文義，顯有不符。而系
      爭抵押權若僅為擔保陳國華以艾利吉公司名義向上訴人借
      用新臺幣500 萬元之單筆借款債務，設定普通抵押權即可
      ，何需設定存續期間長達50年、最高限額高達新臺幣
      1,200萬元之系爭抵押權？衡諸陳國華原為系爭抵押權之
      抵押物所有人，系爭抵押權所擔保之範圍越小，對其越有
      利，是其所為證詞難免受主觀意識影響而流於偏頗等情，
      自難認其上開證詞已足作為系爭抵押權擔保範圍之證明。
    2.系爭抵押權設定契約書雖未標明擔保範圍包括艾利吉公司
      與上訴人所簽訂之進口物資融資契約，惟其特約事項第一
      項既已載明「…為擔保債務人對抵押權人…所負之…借款
      、墊款…及其他債務…特提供前列擔保物設定抵押權與抵
      押權人」，足見其擔保範圍包含一切具有借款、墊款性質
      之契約債務，而上開進口物資融資契約係以上訴人受艾利
      吉公司委託開發信用狀並貸與艾利吉公司進口物資所需之
      資金，為主要內容，有該契約附卷可稽（見原審重訴字卷
      一第13頁），其性質屬於上開特約事項所定之借款或墊款
      債務，足見該進口物資融資契約顯在系爭抵押權之擔保範
      圍，無待另為特別之標示。上訴人辯稱該契約不在擔保範
      圍，尚不可採。
    3.上訴人就附表1 編號4 至7 之授信案，於申請授信批覆書
      上固未將上開宜蘭市土地列為擔保品，此有上訴人所提授
      信申請書在卷可查（見原審卷一第72、73頁）。惟該批覆
      內容，究屬上訴人辦理核貸之內部貸款資料，僅能表徵上
      訴人當時對於核貸項目應否徵提擔保物之認知而已，尚不
      足據為系爭抵押權擔保範圍之認定標準。系爭抵押權擔保
      範圍，仍應依登記之其他約定事項內容定之。
    4.民法第881 條之12第1 項第3 款固規定最高限額抵押權所
      擔保之原債權，因擔保債權所由發生之法律關係經終止或
      因其他事由消滅而確定。惟系爭抵押權擔保債權所由發生
      之法律關係，並不限於艾利吉公司與上訴人於90年5 月15
      日簽訂之進口物資融資契約，尚包含艾利吉公司在本金最
      高限額新臺幣1,200 萬元範圍以內，對上訴人所負票據、
      借款、墊款、保證等債務所由生之法律關係。因此上開進
      口物資融資契約縱有終止或消滅情事，系爭抵押權亦不因
      此而告確定。是上訴人與艾利吉公司於事後之91年5 月29
      日簽訂進口物資融資契約所發生之相關債務，即附表1 編
      號4 至7 所示之債務，自仍在系爭抵押權擔保之範圍。
    5.綜上可知上訴人前詞辯稱系爭抵押權擔保範圍僅及於附表
      1 編號1 所示由陳國華擔任艾利吉公司連帶保證人部分之
      債權，不及於附表1 編號4 至7 所示未經陳國華擔任連帶
      保證人之債權云云，並無可採。
  (三)系爭抵押權擔保範圍不僅及於附表1 編號1 所示債權，尚包
    括艾利吉公司及陳國華對上訴人所負一切尚未清償之債務，
    既如前述，則附表1 編號4 至7 所示上訴人對艾利吉公司之
    債權，自亦為系爭抵押權擔保效力所及。上訴人於原法院93
    年度執字第6611號執行事件拍賣系爭抵押權之抵押物後，自
    得陳報附表1 編號4 至7 所示之抵押債權，以求優先受償。
    又上開執行程序拍賣抵押物所得共計新臺幣1,168 萬元，扣
    除上訴人於該執行程序已受償之附表1編號1所示債權額新臺
    幣348萬9,054元後，尚有新臺幣819萬餘元足敷清償附表1編
    號4至7之抵押債權（該部分債權額共計美金19 萬4,605元，
    折算新臺幣共計633萬8,573元）。上訴人若於上開執行程序
    陳報附表1 編號4 至7 所示抵押債權，當可獲得該部分債權
    之足額受償。可見上訴人於附表1 編號4 至7 所示抵押債權
    尚未獲償之前，顯有行使擔保物權取償之權利。而系爭抵押
    權依強制執行法第98條第3 項規定，於抵押物拍定後即行消
    滅。且該抵押物之執行所得未經分配予上訴人部分，已於上
    開執行程序分配由第二順位抵押權人許淑惠受領，並無餘額
    可供上訴人再行取償。準此以觀，上訴人未於該執行程序陳
    報附表1 編號4 至7 所示之抵押債權，顯屬因自己行為致喪
    失就擔保物取償之權利。縱然系爭抵押權之消滅，非基於上
    訴人己意塗銷，依前揭說明，仍應認上訴人就附表1編號4至
    7 所示債權部分，已有拋棄為其債權擔保之物權之行為。則
    依民法第751 條規定，為該部分債權連帶保證人之被上訴人
    ，即免除該部分保證責任。被上訴人以相同意旨主張其就該
    部分債務已經免責等情，應屬有據。上訴人以前詞否認其有
    拋棄該部分擔保物權情事，則無可取。
八、上訴人雖抗辯附表1編號4至7所示合計美金19萬4,578元之債
    權，僅其中美金6萬1,014元部分係艾利吉公司所積欠，其餘
    美金13萬3,564 元部分為艾利多公司之債務，僅因上訴人疏
    忽，誤對艾利吉公司聲請核發該部分支付命令。縱認上訴人
    有拋棄系爭抵押權情事，被上訴人因此所能免負保證責任者
    ，亦不包含艾利多公司所欠美金13萬3,564 元部分云云。惟
    查，被上訴人在本件訴訟，係以其就附表1 編號4至7所示債
    權，已無為艾利吉公司負擔連帶保證之責任為由，求為確認
    上訴人對於被上訴人並無附表1 編號4至7所示之債權，及命
    上訴人就附表1 編號4至7所示債權不得在原法院96年度執字
    第1056號對被上訴人財產強制執行之事件中列入分配之判決
    。而上訴人既自陳附表1編號4至7所示債權，其中美金13 萬
    3,564 元部分，非屬艾利吉公司之債務，則被上訴人就此部
    分債權自無為艾利吉公司負擔連帶保證之責任。上訴人就此
    部分債權，本不得在原法院96年度執字第1056號執行事件中
    ，參與分配被上訴人財產之執行所得。至於上訴人另以被上
    訴人就附表1 編號4至7所示債權，為訴外人艾利多公司連帶
    保證人，應與艾利多公司連帶負給付責任為由，訴請被上訴
    人連帶給付該部分債權金額之訴訟，固經原法院以97年度訴
    更字第2 號民事事件，判決被上訴人勝訴在案，有該判決書
    附卷可稽（見本院卷第46頁），惟該判決尚未確定，乃兩造
    所不爭，上訴人亦無從以該未確定之判決為執行名義，於原
    法院96年度執字第1056號執行事件中，參與分配被上訴人財
    產之執行所得。是以上訴人辯稱附表1 編號4至7所示債權其
    中美金13萬3,564 元部分，為艾利多公司之債務，非艾利吉
    公司所積欠云云，並不影響被上訴人於本件訴訟之請求。
九、綜上所述，上訴人未於原法院93年度執字第6611號強制執行
    程序，將附表1 編號4 至7 所示被上訴人為艾利吉公司負連
    帶保證責任之債權列入受償，被上訴人依民法第751 條規定
    主張免責，即無不合。上訴人於原法院96年度執字第1056號
    執行事件，即不得將附表1 編號4 至7 所示債權列入分配，
    而除去該免責部分後，上訴人所得列入分配之債權額，為本
    金新臺幣190萬5,191元及利息新臺幣6萬6,397元、違約金新
    臺幣1萬3,279元。從而，被上訴人訴請確認上訴人對被上訴
    人在逾上開本金、利息及違約金部分之債權不存在，並請求
    在原法院96年度執字第1056號執行事件所做分配表中，將除
    前開本金、利息及違約金以外之債權予以剔除，即有理由，
    應予准許。原判決為被上訴人勝訴之判決，經核並無違誤，
    上訴人指摘原判決為不當，求予廢棄改判，為無理由，應予
    駁回。
十、本件事證已臻明確，兩造其餘主張陳述及所提之證據，經審
    酌後認於判決結果無影響，爰不另一一論駁，附此敘明。
十一、據上論結，本件上訴為無理由，依民事訴訟法第449 條第
      1 項、第78條，判決如主文。
中    華    民    國    99    年    12    月    29    日
                    民事第十九庭
                        審判長 法  官  魏麗娟
                               法  官  吳麗惠
                               法  官  黃明發
正本係照原本作成。
如不服本判決，應於收受送達後20日內向本院提出上訴書狀，其
未表明上訴理由者，應於提出上訴後20日內向本院補提理由書狀
（均須按他造當事人之人數附繕本）上訴時應提出委任律師或具
有律師資格之人之委任狀；委任有律師資格者，另應附具律師資
格證書及釋明委任人與受任人有民事訴訟法第466條之1第1項但
書或第2項（詳附註）所定關係之釋明文書影本。如委任律師提
起上訴者，應一併繳納上訴審裁判費。
中    華    民    國   100    年    1     月    3     日
                              書記官  顧哲瑜
附註：
民事訴訟法第466條之1（第1項、第2項）：
對於第二審判決上訴，上訴人應委任律師為訴訟代理人。但上訴
人或其他法定代理人具有律師資格者，不在此限。
上訴人之配偶、三親等內之血親、二親等內之姻親，或上訴人為
法人、中央或地方機關時，其所屬專任人員具有律師資格並經法
院認為適當者，亦得為第三審訴訟代理人。
附表1 ：
┌──┬──────┬─────────────┬──┐
│編號│支付命令案號│  支  付  命  令  內  容  │備註│
├──┼──────┼─────────────┼──┤
│1   │92年度羅促字│艾利吉公司、張玉琴、被上訴│    │
│    │第11280號   │人、陳國華應向上訴人連帶給│    │
│    │            │付新臺幣320萬7,352元，及自│    │
│    │            │92年4 月15日起至清償日止按│    │
│    │            │年息3%計算之利息，並自92年│    │
│    │            │5 月16日起至清償日止，逾期│    │
│    │            │在6 個月以內者，按上開利率│    │
│    │            │10%，逾期超過6個月部分，按│    │
│    │            │上開利率20%計算之違約金， │    │
│    │            │並連帶負擔督促程序費用。  │    │
├──┼──────┼─────────────┼──┤
│2   │92年度羅促字│張玉琴、被上訴人應向上訴人│    │
│    │第11280號   │連帶給付新臺幣200 萬元，及│    │
│    │            │自92年7 月19日起至清償日止│    │
│    │            │按年息1.7%計算之利息，並自│    │
│    │            │92年8 月20日起至清償日止，│    │
│    │            │逾期在6 個月以內者，按上開│    │
│    │            │利率10% ，逾期超過6 個月部│    │
│    │            │分，按上開利率20% 計算之違│    │
│    │            │約金，並連帶負擔督促程序費│    │
│    │            │用。                      │    │
├──┼──────┼─────────────┼──┤
│3   │92年度羅促字│被上訴人應向上訴人給付新臺│    │
│    │第11280號   │幣33萬6,091元，及自92年8月│    │
│    │            │4 日起至清償日止按年息    │    │
│    │            │14.545%計算之利息，並自92 │    │
│    │            │年9月5日起至清償日止，逾期│    │
│    │            │在6個月以內者，按上開利率 │    │
│    │            │10%，逾期超過6個月部分，按│    │
│    │            │上開利率20%計算之違約金， │    │
│    │            │並負擔督促程序費用。      │    │
├──┼──────┼─────────────┼──┤
│4   │92年度羅促字│艾利吉公司、張玉琴、被上訴│    │
│    │第11280號   │人、李淑慈應向上訴人連帶給│    │
│    │            │付美金1萬6,764元，及自91年│    │
│    │            │12月10日起至清償日止按年息│    │
│    │            │5.25%計算之利息，並自92年6│    │
│    │            │月8日起至清償日止，逾期在6│    │
│    │            │個月以內者，按上開利率10% │    │
│    │            │，逾期超過6個月部分，按上 │    │
│    │            │開利率20%計算之違約金，並 │    │
│    │            │連帶負擔督促程序費用。    │    │
├──┼──────┼─────────────┼──┤
│5   │92年度羅促字│艾利吉公司、張玉琴、被上訴│    │
│    │第11280號   │人、李淑慈應向上訴人連帶給│    │
│    │            │付美金1萬6,314元，及自92年│    │
│    │            │1月3日起至清償日止按年息  │    │
│    │            │5.25%計算之利息，並自92年1│    │
│    │            │月18日起至清償日止，逾期在│    │
│    │            │6個月以內者，按上開利率10%│    │
│    │            │，逾期超過6個月部分，按上 │    │
│    │            │開利率20%計算之違約金，並 │    │
│    │            │連帶負擔督促程序費用。    │    │
│    │            │                          │    │
├──┼──────┼─────────────┼──┤
│6   │92年度羅促字│艾利吉公司、張玉琴、被上訴│    │
│    │第11280號   │人、李淑慈應向上訴人連帶給│    │
│    │            │付美金1萬4,250元，及自92年│    │
│    │            │1月16日起至清償日止按年息 │    │
│    │            │5.25%計算之利息，並自92年7│    │
│    │            │月15日起至清償日止，逾期在│    │
│    │            │6個月以內者，按上開利率10%│    │
│    │            │，逾期超過6個月部分，按上 │    │
│    │            │開利率20%計算之違約金，並 │    │
│    │            │連帶負擔督促程序費用。    │    │
├──┼──────┼─────────────┼──┤
│7   │92年度羅促字│艾利吉公司、張玉琴、被上訴│    │
│    │第13329號   │人、李淑慈應向上訴人連帶給│    │
│    │            │付美金14萬7,250元，及附表2│    │
│    │            │所示之利息、違約金，並連帶│    │
│    │            │負擔督促程序費用。        │    │
├──┼──────┼─────────────┼──┤
│8   │93年度羅促字│艾利吉公司、張玉琴應向上訴│    │
│    │第2332號    │人連帶給付新臺幣680 萬元，│    │
│    │            │及自93年7 月15日起至清償日│    │
│    │            │止按年息6%計算之利息，並連│    │
│    │            │帶負擔督促程序費用。      │    │
└──┴──────┴─────────────┴──┘

司法院資訊處製作；財團法人民間司法改革基金會備份。
